---
title: "Fallstudie 2"
author: "Sanja Perovic, Julia Zerrweck"
date: "8/6/2020"
output: html_document
---

```{r setup, include=FALSE}
knitr::opts_chunk$set(
	echo = TRUE,
	message = FALSE,
	warning = FALSE
)
```
# 1 Data Preparation
```{r}
install.packages("arules")
library(arules)
```
## a
```{r}
trans <- read.transactions('data.csv', , format = 'basket', sep=',')
```
## b
```{r}
dim (trans)
```
Wir haben 7501 transaction data und 119 distinct items.

## c
```{r}
itemLabels(trans)
```

## d
```{r}
summary(trans)
```
###1
Density: 0.03288973 -> 3,2% 
Gibt den Prozentsatz an, wie viele nicht-Null Zellen in der Matrix vorhanden sind.
###2
Set mit 1 Item in 1754 Transactions. Dies Bedeutet dass 1754 Transaktionen lediglich 1 Artikel beinhaltet.
###3
Auch Oberes Quartil genannt. Zeigt wie die ersten 75% der Daten abschneiden. 
In den ersten 75% der Daten wurden in 667 Transaktionen ein Itemset von 5 Produkten gekauft

## e
```{r}
itemFrequencyPlot(trans, topN=3,  cex.names=1)
```
Eier und Spaghetti haben eine ähnliche "relative item frequency" mit ca. 17% während es bei Mineralwasser bei mehr als 20% liegt.

# A-Priori Algorithm
```{r}
install.packages("arulesViz")
library(arulesViz)
```

## a
```{r}
rules <- apriori(trans, 
                 parameter = list(supp=0.01, conf=0.2,
                                  maxlen=10,
                                  target= "rules"))

```
```{r}
summary(rules)
```

##b
Support: 
Wie beliebt ist eine Menge von Elementen, gemessen am Anteil der Transaktionen, in denen das Itemset erscheint. Es lässt sich berechnen indem man die Häufigkeit von A durch die Anzahl aller Transaktionen teilt. Normalerweise wird dabei noch ein Schwellenwert gesetzt, um die Anzahl der zu analysierenden Itemsets zu verringern.

Confidence: 
Wie wahrscheinlich ist es, dass Produkt B gekauft wird wenn Produkt A gekauft wurde. Es wird berechnet indem man support(A∪B) durch den support(A) teilt.
Confidence gibt jedoch nur an, wie beliebt das Produkt A ist, nicht jedoch Produkt B. Wenn jedoch Produkt A sehr beliebt ist (confidence hoch) ist es wahrscheinlicher, dass Produkt B ebenfalls im Warenkorb landet.

##c
1. set of rules: 164
2. 1, 116, 47
3. Median :0.01646, Median :0.2654, Median :1.5718

##d
Lift:  
Wie wahrscheinlich ist es, dass Artikel B gekauft wird, wenn Artikel A gekauft wird. Gleichzeitig wird gemessen, wie beliebt Artikel A und B sind -> es wird gemessen, wie oft A und B häufiger zusammen auftreten als erwartet, wenn sie statistisch unabhängig sind.
Lift wird berechtnet indem man support(A∪B) durch support(A)×support(B) teilt.
Bei Lift gibt es 3 verschieden Szenarien:
lift=1: keine Assoziationen
lift<1:B wird wahrscheinlich nicht gekauft wenn A gekauft wurde
lift>1:B wird wahrscheinlich gekauft wenn A gekauft wurde

## e
```{r}
water_rules_rhs <- apriori(trans, 
                          parameter = list(supp=0.01, conf=0.5, 
                                         maxlen=10, 
                                         minlen=2),
                          appearance = list(default="lhs", rhs="mineral water"))
```

## f
```{r}
inspect(water_rules_rhs)
```
LHS: Erst Hackfleisch und dann Milch bei der ersten Regel und bei der zweiten erst Eier und dann Hackfleisch
RHS: Beides mal Mineralwasser
Support: 1,1% der Kunden haben entweder nach einem Einkauf von Hackfleisch und milch oder Eier und Hackfleisch Mineralwasser gekauft
Confidence: Beide Regeln treten mit einer wahrscheinlichkeit von 50% ein. Die zweite Regel ein bisschen wahrscheinlicher als die Erste
Lift: liegt beides mal bei >1 sodass beides mal es ehr wahrscheinlich ist, dass nach dem kauf von Hackfleisch und milch oder Eier und Hackfleisch mineralwasser gekauft wird

## g
Coverage: ist ein Faktor, wie oft die Regel auf der Linken Seite (LHS) der allgemeinen Regel angewendet werden kann
2,2% rule 1
2,0% rule 2


## h
```{r}
eggs_rules_lhs <- apriori(trans, 
                          parameter = list(supp=0.01, conf=0.2, 
                                         maxlen=10, 
                                         minlen=2),
                          appearance = list(default="rhs", lhs="eggs"))
```

## i
```{r}
inspect(eggs_rules_lhs)
```
erst eier und dann Pommes
support:0.03639515	die Regel haben 3,6% der Kunden eingehalten
confidence: 0.2025223 die Regel tritt mit einer wahrscheinlichekti von 20% ein
coverage: 0.1797094	17% der Kunden kaufen eier
lift: 1.184961	liegt >1 sodass es wahrscheinlich ist dass es zusammen gekauft wird

##j
Damit man mehr Pommes nach Eiern kauft könne man die Eier strategisch neben den Tiefkühlprodukten lagern und die Pommes in der Tiefkühltruhe nahe an den Eiern platzieren. So fällt den Kunden eher ein, dass sie wenn sie Eier kaufen auch noch Pommes brauchen könnten
Man könnte neben den Eiern eine Rezeptempfehlung für z.B. Spaghetti Carbonara aufhängen. So könnten die Kunden darauf Lust bekommen und kaufen nachdem sie Eier genommen haben noch Spaghetti dazu.
Man könnte einen Wasserspender (wie bei DM) neben die Eier platzieren, sodass den Kunden auffällt dass sie noch Mineralwasser kaufen müssen. Wenn der Kunde das Produkt sieht, fällt ihm oft ein, was er noch braucht auch wenn es nicht auf seiner Liste steht.


# 3 Visualizing association rules
## 3.1 
### a
```{r}
plot(rules, engine = "plotly")
```
###b
1){} ->{mineral water}
2){eggs, ground beef}->{mineral water}
3){herb & pepper}->{ground beef}

## 3.2
### a
```{r}
subrules <- head(rules, n = 5, by = "lift")

plot(subrules, method = "graph",  engine = "htmlwidget")
```
###b
{herb & pepper}->{ground beef}
Die stärkste Regel besitzt einen Support von 1,6% und eine Confidence von 32,3%. LIft liegt bei 3.29 und ist somit größer als 1 und bestätigt die Wahrscheinlichkeit der Regel.
support = 0.016
confidence = 0.323
coverage = 0.0495
lift = 3.29
count = 120
order = 2

{mineral water, spaghetti}->{ground beef}
Die zweitstärkste Regel besitzt einen Support von 1,7% und eine Confidence von 5,9%. Lift liegt bei 2,91 und ist somit ebenfalls größer als 1 und bestätigt die Wahrscheinlichkeit der Regel.
support = 0.0171
confidence = 0.286
coverage = 0.0597
lift = 2.91
count = 128
order = 3

## 3.3
### a
```{r}
plot(subrules, method="paracoord")
```
###b
{herb & pepper}->{ground beef}
{mineral water, spaghetti}->{ground beef}
Man kann wenig ablesen, auser in welcher Reihenfolge die LHS in den Warenkorb kommen, bevor RHS dazu kommt. Man erkennt ledgiglich an der Farbe, welche Regeln die stärksten sind.

