---
title: "Fallstudie 1"
author: "Sanja Perovic, Julia Zerrweck"
date: "7/29/2020"
output: html_document
---

```{r setup, include=FALSE}
knitr::opts_chunk$set(
	echo = TRUE,
	message = FALSE,
	warning = FALSE
)
```

# Data preparation
## a
```{r}
df <- read.csv("https://raw.githubusercontent.com/kirenz/datasets/master/responses.csv")
df
```
```{r}
library(tidyr)
df <- drop_na(df)
df
```
## b
```{r}
library(dplyr)
df_1 <- select (df, c("Height",
                      "Weight",
                      "Gender"))
df_1
```
## c
```{r}
library(ggplot2)
x <- df_1$Height
y <- df_1$Weight

  plot (
    x, y, main = "scatterplot",
    xlab = "Height",
    ylab = "Weight")
```

## d
```{r}
x <- select (df_1, c("Height",
                     "Weight"))

x$Height_sc <- scale (x$Height,
                      scale =TRUE)

x$Weight_sc <- scale (x$Weight,
                      scale =TRUE)

x_std <- select(x, c("Height_sc",
                     "Weight_sc"))
x_std
```
```{r}
x <- x_std$Height_sc
y <- x_std$Weight_sc

  plot (
    x, y, main = "scatterplot_sc",
    xlab = "Height",
    ylab = "Weight")
```

## e
um Werte, die sich in unterschiedlichen Wertebereichen befinden, vergleichen zu können muss der Mittelwert auf 0 und die Standardabweichung auf 1 gesetzt werden

# k-Means

## a
```{r}
set.seed(123)
x_cluster <- kmeans(x_std, 2, nstart = 8)
x_cluster
```

## b

- startet von 8 verschiedenen starting points
- je höher der starting point desto besser (für ein stabileres resultat)

## c

- total SS = Summe der quadrierten Abstände jeder Beobachtung zur Gesamtstichprobe 

- between SS = Anstatt einen Gesamtstichproben-AVG zu berechnen, berechnen wir einen pro Cluster und berechnen dann die Summe der quadrierten Abstände dieser zwei Mittelwerte zum Gesamt-AVG, wir erhalten zwischen_SS. (Während wir dies berechnen, multiplizieren wir den quadrierten Abstand jedes Durchschnittswertes zum Gesamt-Durchschnittswert mit der Anzahl der Beobachtungen, die er repräsentiert).

60.6% = die totale Varianz im dataset

## d

```{r}
x_std$gender_kmeans <- as.factor(x_cluster$cluster)
x_std

```

## e

```{r}
ggplot(x_std, 
       aes(Height_sc, Weight_sc, color = gender_kmeans)) + 
  geom_point()

```

# Hierarchical Clustering (Ward)

## a
```{r}
d <- 
  x_std %>% 
  select(-gender_kmeans) %>% 
  dist(method = "euclidean")
d
```


```{r}
hc <- hclust(d, method = "ward.D2") 
```

```{r}
sort(unique(cophenetic(hc)))
```

## b
```{r}
plot (hc)

```
```{r}
plot(hc, hang = -2, cex = 0.6)
hc$labels <- x_std$Weight_sc
rect.hclust(hc, k = 2, border = "red")
```
```{r}
gruppen <- cutree(hc, k = 2) 
```


## d
```{r}
x_std$gender_ward <- gruppen

```

## e
```{r}
ggplot(x_std, 
       aes(Height_sc, Weight_sc, color = gender_ward)) + 
  geom_point()
```
# Compare results

## a
```{r}
ggplot(df_1, 
       aes(Height, Weight, color = Gender)) + 
  geom_point()

ggplot(df_1, 
       aes(Height, Weight, color = x_std$gender_kmeans)) + 
  geom_point()

ggplot(df_1, 
       aes(Height, Weight, color = x_std$gender_ward)) + 
  geom_point()
```

- unterschied zwischen kmeans und ward und welche methode für was besser geeignet ist

# Finalize data
```{r}
df_3 <- x_std %>%
  filter(gender_kmeans == "1")
```

