---
title: "Hypothesentest"
author: "Sanja Perovic, Julia Zerrweck"
date: "8/13/2020"
output: html_document
---

```{r setup, include=FALSE}
knitr::opts_chunk$set(
	echo = TRUE,
	message = FALSE,
	warning = FALSE
)
```

```{r}
library(readr)
library(tidyverse)
mafo <- read_csv("responses.csv")
mafo <- drop_na(mafo)
```

```{r}
glimpse (mafo)
```

```{r}
mafo <- drop_na(mafo)
```
# 2 Deskriptive Statistik

## Nominal 1
### Modus
```{r}
table(mafo$Gender)
```

## Metrisch 1
### Mittelwert
```{r}
mean (mafo$Age)
```


### Modus
```{r}
table(mafo$Age)
```

### Median
```{r}
median(mafo$Age)
```

### Quartilsabstände
```{r}
IQR(mafo$Age)
```

### Standardabweichung
```{r}
sd(mafo$Age)
```

## Metrisch 2
### Mittelwert
```{r}
mean(mafo$Weight)
```

### Modus
```{r}
table(mafo$Weight)
```

### Median
```{r}
median(mafo$Weight)
```

### Quartilsabstände
```{r}
IQR(mafo$Weight)
```

### Standardabweichung
```{r}
sd (mafo$Weight)
```


# Ordinal 1
### Mittelwert
```{r}
mean(mafo$Loneliness)
```

### Modus
```{r}
table(mafo$Loneliness)
```

### Median
```{r}
median(mafo$Loneliness)
```

### Quartilsabstände
```{r}
IQR(mafo$Loneliness)
```

### Standardabweichung
```{r}
sd (mafo$Loneliness)
```

# Ordinal 2
### Mittelwert
```{r}
mean(mafo$God)
```

### Modus
```{r}
table(mafo$God)
```

### Median
```{r}
median(mafo$God)
```

### Quartilsabstände
```{r}
IQR(mafo$God)
```

### Standardabweichung
```{r}
sd (mafo$God)
```

# 3 Hypothesentests

## a
```{r}
t.test(mafo$`Friends versus money` ~ Gender, data = mafo)
```
p-Wert unter 0.05: Wert ist also signifikant und kann nicht verworfen werden. das heißt, es gibt einen Unterschied zwischen den Geschlechtern bei der Präferenz.

### 1
H1: Zwischen den Geschlechtern gibt es einen Unterschied in deren Präferenz für Freunde vs. Geld. 
H0: Zwischen den Geschlechtern gibt es keinen Unterschied in deren Präferenz für Freunde vs. Geld. 

### 2

Beantworten Sie jeweils die folgenden Fragen (Hinweis: nutzen Sie ein Histogramm für die Prüfung der Verteilung): 
- Skalenniveau abhängige Variable 
Ordinalskala

- Skalenniveau unabhängige Variable (Gruppenvariable) 
Nominalskala

- Unabhängigkeit der Stichproben (ja/nein) 
Ja, da die beiden Variablen sich nicht gegenseitig beeinflussen.

- Stufen der unabhängigen Variable  
Männlich, Weiblich

- Geeigneter Hypothesentest
t-Test

### 3
```{r}
t.test(mafo$`Friends versus money` ~ Gender, data = mafo)
```

#### - Verteilung der abhängigen Variable

```{r}
sum(mafo$`Friends versus money` == 1)
sum(mafo$`Friends versus money` == 2)
sum(mafo$`Friends versus money` == 3)
sum(mafo$`Friends versus money` == 4)
sum(mafo$`Friends versus money` == 5)
```

```{r}
friendsvsmoney <- mafo$`Friends versus money`
hist(friendsvsmoney,
     main="Verteilung Friends vs. Money",
     xlab="Anzahl der Antworten",
     xlim=c(1,5),
     breaks = c(5),
     col="darkmagenta")
```


```{r}

```


#### 1. Hypothese

70% der Teilnehmer sind über 170 cm groß.

```{r}
sum(mafo$Height >= 170)
```

```{r}
binom1 <- binom.test(436, 674, 0.7) 
  
binom1
```
ist signifikant

#### 2. Hypothese

90% der Teilnehmer wiegen über 50kg.
```{r}
sum(mafo$Weight >= 50)
```

```{r}
binom1 <- binom.test(630, 674, 0.9) 
  
binom1
```
ist signifikant



#### 1. Hypothese
Menschen, die mehr Geschwister haben fühlen sich weniger einsam.
```{r}
chisq.test(mafo$`Number of siblings`, mafo$Loneliness)
```
Ist nicht signifikant, da der p-Wert über 0.05 liegt: wird verworfen.

#### 2. Hypothese
Menschen die aktiv Sport betreiben geben mehr Geld für gesundes Essen aus.
```{r}
chisq.test(mafo$`Active sport`, mafo$`Spending on healthy eating`)
```
Ist signifikant und wird nicht verworfen.
